【裁判字號】    89,訴,1613
【裁判日期】    891212
【裁判案由】    勞保
【裁判全文】
臺北高等行政法院裁定                            八十九年度訴字第一六一三號
    原      告  甲○○
    被      告  勞工保險局
    代  表  人  郭芳煜
右當事人間因勞保事件，原告不服行政院勞工委員會中華民國八十九年九月二十一日
台八十九勞訴字第００一三七七一號訴願決定，提起行政訴訟，本院裁定如左︰
    主  文
原告之訴駁回。
訴訟費用由原告負擔。
    理  由
一、按「本辦法依勞工保險條例第五條第三項規定訂定之。」「投保單位、被保險人
    、受益人或全民健康保險醫事服務機構（以下均稱申請人）對勞工保險局（以下
    簡稱勞保局）左列事項之核定發生爭議時，得依本辦法規定申請審議：一、有關
    被保險人、受益人資格及投保事項。二、有關被保險人投保薪資或年資事項。三
    、有關保險費或滯納金事項。四、有關保險給付事項。五、有關職業傷病事項。
    六、有關殘廢等級事項。七、有關職業災害診療費用事項。八、其他有關保險權
    益事項。」「申請人依前條規定申請審議時，應於接到勞保局核定通知文件之翌
    日起六十日內，填具勞工保險爭議審議申請書一式兩份，並檢附有關證件向勞工
    保險監理委員會（以下簡稱監理會）申請審議，逾期申請者，不予受理。郵遞申
    請以原寄郵局郵戳為憑。．．．」為勞工保險爭議事項審議辦法第一條、第二條
    、第三條第一項所規定。
二、查原告以其離職退保後，經診斷為塵肺症，於民國八十八年八月十六日檢據申請
    殘廢給付，案經被告審查，於八十八年九月四日以八八保給字第六０三八０四號
    書函函復：認原告肺功能損失程度未達行政院勞工委員會（下稱勞委會）規定之
    勞工保險塵肺症障害等級肺功能損失程度審定標準，所請職業災害殘廢給付應不
    予給付。該處分書業於八十八年九月七日送達原告，此有台灣北區郵政管理局郵
    件處理中心函件科掛快股掛號郵件查詢單影本附原處分卷可稽，原告不服，申請
    審議。但原告設址苗栗縣，依訴願扣除在途期間表規定應扣除在途之期間為四日
    ，核計其提起申請爭議審議之六十日期間，自八十八年九月八日起算，計至同年
    十一月十日屆滿（該日非星期日、紀念日或其他休假日），惟原告遲至八十八年
    十一月十七日始向監理會申請審議，經該會以其逾期申請，將申請審議駁回。原
    告猶未甘服，遞向勞委會提起訴願，復遭該會決定以同一理由將訴願駁回，揆諸
    首項規定，各決定於法均無不合。原告仍執陳詞，提起行政訴訟，難謂合法，應
    予駁回。至其實體上之主張，已無審究必要，併此敘明。
三爰依行政訴訟法第一百零七條第一項第十款、第一百零四條、民事訴訟法第九十五
  條、第七十八條，裁定如主文。
中      華      民      國    八十九    年     十二     月     十二     日
                               臺 北 高 等 行 政 法 院  第 四 庭
                                           審 判 長 法  官  張瓊文
                                                    法  官  黃清光
                                                    法  官  梁力求
右為正本係照原本作成。
如不服本裁定，應於送達後十日內向本院提出抗告狀（須按他造人數附繕本）。
中      華      民      國    八十九    年     十二     月     十八     日
                                                    書記官  吳明憲


司法院資訊處製作；財團法人民間司法改革基金會備份。
